# 母公司资金业务

提问人：stacton202 时间：2023-10-13 14:35:04
请教陈老师，某母公司为普通工业企业(非银行金融业，工商登记无资金相关业务)，根据集团实际业务需要，将向子公司A借钱，出借给子公司B，及投资新的子公司C，则该母公司向A支付的利息及从B收取的利息，1)分别放财务费用-利息支出和财务费用-利息收入，2)分别计入其他业务成本和其他业务收入，3)还是其他会计处理更加合适？感谢！

回答人：chenyiwei
建议母公司（借款人）借记“财务费用——利息支出”；子公司（借出方）贷记投资收益（也可以接受作为“财务费用——利息收入”，但不建议这样做）。
资金拆借不属于《企业会计准则第 14 号——收入》的规范范围。因此不建议作为其他业务收入、成本。